【裁判字號】    97,訴,748
【裁判日期】    970825
【裁判案由】    妨害家庭等
【裁判全文】
臺灣板橋地方法院刑事判決               97年度訴字第748號
公  訴  人  臺灣板橋地方法院檢察署檢察官
被      告  乙○○
上列被告因妨害家庭案件，經檢察官提起公訴（九十七年度偵緝
字第四一號、第一三九號），本院判決如下：
    主  文
乙○○略誘未滿二十歲之女子脫離有監督權之人，處有期徒刑壹
年貳月，緩刑年。
被訴傷害部分公訴不受理。
    事  實
一、乙○○與甲○○前為同居男女朋友，具有事實上夫妻關係，
    屬家庭暴力防治法第三條第一款所稱之家庭成員，二人育有
    一未成年子女張○○（民國九十四年七月生，姓名、年籍詳
    卷），監護權由甲○○行使，乙○○與甲○○於九十六年七
    月三日二十一時四十分許，在臺北縣樹林市○○街一二五號
    甲○○住處，因細故發生爭執，乙○○竟基於略誘之犯意，
    將張○○以強制力抱離上址，旋為甲○○發覺而上前制止，
    乙○○進而傷害甲○○（撤回告訴，詳如理由三所述），並
    將張○○強行帶離上址得逞，置於自己實力支配下，使張○
    ○脫離甲○○之親權，而妨害甲○○對於張○○之保護及教
    養權利。嗣甲○○於同年七月六日報警處理及至臺灣板橋地
    方法院檢察署申告，始查悉前情。
二、案經甲○○訴由臺灣板橋地方法院檢察署檢察官偵查起訴。
     理  由
一、訊據被告乙○○於本院審理中坦承上開犯罪事實，核與告訴
    人甲○○於警詢、偵查中指述相符，復有戶口名簿、臺北縣
    政府警察局樹林分局處理家庭暴力與兒少保護案件調查紀錄
    （通報）表、受（處）理失蹤人口案件登記表、失蹤人口系
    統--資料報表各一份。被告自白核與事實相符。其犯行堪予
    認定。
二、按未成年之子女，其父母在法律上均享有親權，不得由任何
    一方之意思而有所侵害，以父或母一方之不法行為，使脫離
    他方親權時，仍應負刑事上相當罪責；父母之一方對他方施
    以強制力違反意願將所生子女，置諸自己實力支配之下，未
    予他方探視、監護之權，仍得成立刑法第二百四十一條第一
    項之罪，而非單純民事監護權爭執，有最高法院二十一年上
    字第一五○四號判例、九十五年台上字第六三○一號判決可
    資參照。核被告乙○○所為，係犯刑法第二百四十一條第一
    項略誘罪。又被告所犯上開之罪名，係對未成年人而設之特
    別處罰規定，依兒童及少年福利法第七十條第一項但書之規
    定，自不得再依該條第一項前段加重其刑，附此敘明。爰審
    酌被告為張○○之父，與甲○○發生口角竟強制帶走未成年
    子女張○○，妨害甲○○親權之行使、犯罪目的、手段，犯
    罪所生之損害，及犯罪後坦承犯行已知悔悟等一切情狀，量
    處如主文所示之刑。又被告於八十二年曾因過失傷害案件，
    經判處有期徒刑四月確定，於八十二年七月二十二日執行完
    畢，有臺灣高等法院被告前案紀錄表一份可考，惟五年以內
    未曾受有期徒刑以上刑之宣告，因一時失慮，致罹刑典，事
    後已坦承犯行，深具悔意，經此刑之宣告後，應知警惕而無
    再犯之虞，本院因認暫不執行其刑為當，予以宣告緩刑三年
    ，用啟自新。
三、不受理部分：
(一)、公訴意旨略以：被告乙○○於九十六年七月三日二十一時四
    十分許強制將未成年子女張○○帶走時，為甲○○所發現，
    甲○○上前阻止之際，竟另基於傷害之犯意，在上址住處前
    ，徒手毆打甲○○，致甲○○受有頭部及臉部挫傷併左臉頰
    紅腫、後側肩及肘多處擦傷及左側顴骨骨折等傷害，因認被
    告乙○○另涉有刑法第二百七十七條第一項傷害罪嫌。
(二)、按告訴乃論之罪，告訴人於第一審辯論終結前，得撤回其告
    訴；告訴或請求乃論之罪，未經告訴、請求或其告訴、請求
    經撤回或已逾告訴期間，應諭知不受理判決，刑事訴訟法第
    二百三十八條第一項、第三百零三條第三款定有明文。
(三)、本件告訴人甲○○告訴被告乙○○傷害案件，檢察官起訴書
    認被告係犯刑法第二百七十七條第一項傷害罪。惟依同法第
    二百八十七條之規定須告訴乃論。茲據告訴人甲○○當庭撤
    回對被告之告訴，有撤回告訴狀、審判筆錄在卷可參，揆諸
    首開說明，應諭知不受理之判決。
據上論斷，應依刑事訴訟法第二百九十九條第一項前段、第三百
零三條第三款，刑法第二百四十一條第一項、第七十四條第一項
第二款，判決如主文。
中    華    民    國    97    年    8     月    25    日
                  刑事第八庭  審判長法  官    潘翠雪
                                    法  官    王士珮
                                    法  官    絲鈺雲
上列正本證明與原本無異。
如不服本判決，應於判決送達後十日內敘明上訴理由，向本院提
出上訴狀（應附繕本），上訴於臺灣高等法院。
                                    書記官    周玉茹
中    華    民    國    97    年    8     月    26    日
附錄本案論罪科刑法條全文：
刑法第二百四十一條
略誘未滿二十歲之男女，脫離家庭或其他有監督權之人者，處一
年以上七年以下有期徒刑。
意圖營利，或意圖使被誘人為猥褻之行為或性交，而犯前項之罪
者，處三年以上十年以下有期徒刑，得併科一千元以下罰金。
和誘未滿十六歲之男女，以略誘論。
前三項之未遂犯罰之。


司法院資訊處製作；財團法人民間司法改革基金會備份。
